---
title: "lista2-adar-Natalia"
author: "Natalia"
date: "2022-12-01"
output: html_document
---

```{r setup, include=FALSE}
knitr::opts_chunk$set(echo = TRUE)
```

## Ecercícios

1. Crie vetor com os valores de e^{x}cos{x} para os valores de $x = (3,3.1,3.2,..,6)$.


```{r}
x <- seq(3,6, by =0.1)
vetor_resul <-  vector(mode="numeric")

for(i in x) {
    result <- exp(i)*cos(i)
    vetor_resul <- append(vetor_resul, result)
}
vetor_resul
```

2. Crie os seguintes vetores.

a. $(0.1^{3}\times0.2^{1}, 0.1^{6}\times0.2^{4}, ..., 0.1^{36}\times0.2^{34})$

b. $(2, \frac{2^{2}}{2}, \frac{2^{3}}{3}, ..., \frac{2^{25}}{25})$

a)
```{r}
options(digits = 3)  
vetor_a <-  vector(mode="numeric")
elevado_1 <- seq(3,36, by =3)
elevado_2 <- seq(1,34, by =3)

for(i in 1:length(elevado_1)){
    a <- (0.1^elevado_1[i] * 0.2^elevado_2[i])
    vetor_a <- append(vetor_a, a)
    
}
vetor_a

```
b)
```{r}
vetor_b <-  vector(mode="double")
denomi_elevador <- seq(1,25, by =1)

for(i in 1:length(denomi_elevador)){
    b <- (2^denomi_elevador[1])/denomi_elevador[i]
    vetor_b <- append(vetor_b, b)
    
}
vetor_b <-round(vetor_b, 3)
vetor_b
```
3. Reproduza a criação do vetor dias da semana (dds) mostrado abaixo

```
domingo segunda   terca  quarta  quinta   sexta   sabado
1         2         3     4        5       6        7
```

```{r}
dds <- c(
  domingo = 1, 
  segunda = 2,
  terca = 3,
  quarta = 4, 
  quinta = 5, 
  sexta = 6, 
  sabado = 7 
  )

dds
```

4. Interprete o resultado da seguinte operação:

```{r}
dds_nums <- c(
  5L, 2L, 5L, 2L, 7L, 7L, 2L,
  6L, 6L, 3L, 7L, 1L, 2L, 2L,
  5L, 7L, 3L, 2L, 6L, 4L, 1L
)
names(dds)[dds_nums]
```

```
i) o vetor dds_nums é dado por 21 valores inteiros (uso do "L" ao final)
```
```{r}
dds_nums
```
```
ii) names(dds) retorna os "nomes" do objeto dds, ou seja, os dias da semana em strings
```

```{r}
names(dds)
```

```
iii) por fim, names(dds)[dds_nums], está retornando os nomes do vetor dds nas posições dds_nums.
```


5. a. Escreva o código necessário para determinar o vetor lógico indicando quais números são pares na sequência de valores 85, 79, 70, 6, 32, 8, 17, 93, 81, 76. 
b. Calcule o total de números ímpares.

a)
```{r} 
vetor_sequen <- c(85, 79, 70, 6, 32, 8, 17, 93, 81, 76)
x_logico <- vetor_sequen %% 2 == 0
x_logico

```
b)
```{r}
x_impar <- vetor_sequen[!x_logico]

total_impar <- length(x_impar)
total_impar
```
6. Para um ano ser bissexto, ele deve ser: 

. divísivel por 4 (a divisão é exata com resto igual a zero)
. não pode ser divisível por 100 (a divisão não é exata, ou seja, o resto é diferente de zero)
. pode ser que seja divisível por 400: caso seja divisível por 400, a divisão deve ser exata, deixando o resto igual a zero.

Com os critérios definidos acima, construa o código para:

a. Verificar se os anos 1894, 1947, 1901, 1992, 1925, 2014, 1993, 1996, 1984, 1897, 2100, 2300 são bissextos.

```{r}
vetor_anos <- c(1894, 1947, 1901, 1992, 1925, 2014, 1993, 1996, 1984, 1897, 2100, 2300)

bissexto_1 <- vetor_anos %% 4 == 0
bissexto_2 <- vetor_anos %% 100 == 0
bissexto_3 <- vetor_anos %% 400 == 0

x_logico_bissexto <- (bissexto_1 & !bissexto_2)| bissexto_3
x_logico_bissexto

```

b. Mostre quais anos são bissextos.

```{r}
x_anos_bissexto <- vetor_anos[x_logico_bissexto]
x_anos_bissexto

```
c. Usando o código para verificar se o ano é bissexto, gere um vetor nomeado ndias com o número de dias do ano para os anos do item (a).

#```{r}
#yrs <- vetor_anos
#yrs<- lubridate::ymd(yrs, truncated = 2L)

#next_year <- yrs + years(1)
#(yrs %--% next_year) / ddays(1)
#```

```{r}
ndias <- vector(mode="numeric")

for (i in 1:length(x_logico_bissexto)){
     if (x_logico_bissexto[i]==TRUE){ 
         ndias[i] <- 366
         }
     else if (x_logico_bissexto[i]==FALSE){
       ndias[i] <- 365
       }
}

ndias
```

d. Programe como obter o total de anos com 366 dias?

```{r}

total_anos_bi <- length(x_anos_bissexto)
total_anos_bi
```
7. Quais códigos para gerar os seguintes dados:

a) [1] -30   0   5  10  15  20  30


```{r}
x <- seq(1,6, by=1)
r = 30
a <- c(-30, (-30 + x*r)/6,30)
a
```

b) [-1] 1.0 0.8 0.6 0.4 0.2 0.0

```{r}
x <- seq(0,5, by=1)
r = 0.2
b <- c(1 - x*r)
b
```
c) [1] -3.1415927 -2.4434610 -1.7453293 -1.0471976 -0.3490659  0.3490659
   [7]  1.0471976  1.7453293  2.4434610  3.1415927

```{r}
options(digits=8)
a <- -pi
r <- -pi/4.5
x <- seq(0,9, by=1)
c <- c(a - (x*r))
c
```
d) [1] -1 -1  0  0  0  1  1  1  1  2  2  2  2  2  3  3  3  3  3  3  4  4  4
   [24]  4  4  4  4  5  5  5  5  5  5  5  5
   
```{r}
repeticao <- c(2L, 3L, 4L, 5L, 6L, 7L, 8L)
valores <- seq(-1,5, by=1)
for (i in 1:length(repeticao)){
  d <- rep(valores, times=repeticao)
 
}
d
```

e) [1] 5 5 5 5 5 4 4 4 4 3 3 3 2 2 1 2 2 3 3 3 4 4 4 4 5 5 5 5 5

```{r}
repeticao <- c(2L, 3L, 4L, 5L, 6L, 7L, 8L)
valores_1 <- seq(5,1, by=-1)
valores_2 <- seq(1,5, by=1)

for (i in 1:length(valores_1)){
  e <- c(rep(valores_1, times=valores_1),rep(valores_2, times=valores_2))
 
}
e
```

8. Usando o mesmo código para solução em todos os itens abaixo, obtenha as seguintes sequências usando os vetores fornecidos.

a. v3 = (11, 0.25, 7, 2)

```{r}
v <- c(11,0.25,7,2)
v3 <- c(11,0.25,7,2)
which(v %in% v3)

```
b. v2 = (11, 0.25)

```{r}
v <- c(11,0.25,7,2)
v2 <- c(11, 0.25)
which(v %in% v2)
```

c. v1 = (11)
```{r}
v <- c(11,0.25,7,2)
v1 <- c(11)
which(v %in% v1)

```
d. v0 = ()

```{r}
v <- c(11,0.25,7,2)
v0 <- c()
which(v %in% v0)
```

9. Considere os seguintes dados horários de temperatura do ar ($T_{ar}$) registrados em duas estações meteorológicas, entre as 0 e 23 horas de um dado dia.

```{r}
tar_est1 <- c(
  14.92, 14.61, 14.32, 14.07, 13.84, 13.65, 13.56, 13.97, 15.08,
  16.5, 17.88, 19.08, 20.02, 20.66, 21.01, 21.05, 20.76, 20.05,
  18.77, 17.51, 16.67, 16.11, 15.66, 15.27
)
tar_est2 <- c(
  13.13, 13.01, 12.93, 12.87, 12.82, 12.81, 13.2, 14.22, 15.77,
  17.49, 19.2, 20.57, 21.49, 22.01, 22.03, 21.71, 20.84, 18.77,
  16.54, 15.13, 14.34, 13.81, 13.49, 13.28
)
```

```
Dica: Faça um gráfico para visualizar as temperaturas das duas estações. Isso facilitará a solução.
```

a. Determine a média diária da $T_{ar}$ das duas estações arrendondando para uma casa decimal. Salve a média de cada estação nas variáveis tmed_est1 e tmed_est2.

```{r}
tmed_est1  <- mean(tar_est1)
sprintf("Media de temperatura da estacao 1: %#.1f", tmed_est1)

tmed_est2 <- mean(tar_est2)
sprintf("Media de temperatura da estacao 2: %#.1f", tmed_est2)

```

b. Utilizando as variáveis do item anterior, verifique usando comparação lógica, em qual estação o ambiente é mais quente?

```{r}
if (tmed_est1 > tmed_est2){
  sprintf("Ambiente da estacao 1 e o mais quente")
  } else {sprintf("Ambiente da estação 2 e o mais quente")}
```
c. Obtenha a 3ª maior temperatura do dia em cada estação.

```{r}
terceiro_maior_est1 <- Rfast::nth(tar_est1, 3, descending = T)
terceiro_maior_est1

terceiro_maior_est2 <- Rfast::nth(tar_est2, 3, descending = T)
terceiro_maior_est2
```

d. Calcule a amplitude térmica diária ($ATD = T_{max}-T_{min}$, onde $T_{max}$: temperatura máxima dária e $T_{min}$: temperatura mínima dária) das estações 1 e 2, arrendondando para uma casa decimal. Salve os resultados nas variaveis atd_est1 e atd_est2.

```{r}
T_max_est1 = max(tar_est1)

T_max_est2 = max(tar_est2)

T_min_est1 = min(tar_est1)

T_min_est2 = min(tar_est2)


ATD_est1 = T_max_est1 - T_min_est1
ATD_est2 = T_max_est2 - T_min_est2
sprintf("ATD est1: %#.1f", ATD_est1)
sprintf("ATD est2: %#.1f", ATD_est2)
```
e. Qual o horário de ocorrência das temperaturas máximas e mínimas em cada estação? Salve os resultados nas variáveis hmax_est{i} e hmin_est{i}, com  $i = 1,2$.

```{r}
t1 <- T_max_est1
t2 <- T_max_est2
hmax_est <- c(which(tar_est1 %in% t1)-1, which(tar_est2 %in% t2)-1)
hmax_est
```
f. Quando tar_est2 é maior que tar_est1 qual a maior diferença absoluta de temperatura entre as duas estações?

```{r}
v1 <- c(tar_est2[tar_est2 > tar_est1])
v1
v2 <- c(tar_est1[tar_est1 < tar_est2])
v2
```
```{r}
dif <- v1-v2
abs_diff <- abs(dif)
abs_diff
```
g. Qual a hora correspondende a ocorrência daquela maior diferença absoluta de temperatura obtida no item anterior?

```{r}
max_dif <- max(dif)
v_max_est2 <- v1[which(dif %in% max_dif)]
v_max_est2
which(tar_est2 %in% v_max_est2)-1
```
h. O horário do pôr do sol pode ser estimado a partir da $T_{ar}$. Para o período após o horário de ocorrência da $T_{max}$ determina-se em qual hora ocorre a maior queda de $T_{ar}$ em relação a hora anterior. Estime o horário do pôr do sol para as duas estações (hps_est{i}).

```{r}
hmax_posicao <- c(which(tar_est1 %in% t1)+1, which(tar_est2 %in% t2)+1)

my_range_est1 <- c(hmax_posicao[1]:length(tar_est1))
my_range_est2 <- c(hmax_posicao[2]:length(tar_est2))


subset_est1 <- tar_est1[my_range_est1]
subset_est2 <- tar_est2[my_range_est2]


Tmenos_est1 <- diff(subset_est1)
Tmenos_est2 <- diff(subset_est2)


maior_queda_est1 <- max(abs(Tmenos_est1))
maior_queda_est2 <- max(abs(Tmenos_est2))


hsol_est1 <- c(which(Tmenos_est1 %in% (maior_queda_est1*-1)))
hsol_est2 <- c(which(Tmenos_est2 %in% (maior_queda_est2*-1)))


hps_est <- c(my_range_est1[hsol_est1]-1,my_range_est2[hsol_est2]-1)
hps_est

```
i. Calcule a temperatura média diária usando os seguintes métodos para estação 2.

$T_{med_{1}} = (T_{max} + T_{min})/2$ , salvando em uma variável tar_met1.

$T_{med_{2}} = (T_{max} + T_{min} + T_{9} + 2T_{21})/5$, salvando em uma variável tar_met2.
$T_{med_{3}} = (T_{7} + T_{14} + 2T_{21})/4$ , salvando em uma variável tar_met2.


```{r}

tar_met1 <- (max(tar_est2) +min(tar_est2))/2
tar_met1

tar_met2 <- (max(tar_est2) + min(tar_est2) + tar_est2[9] + 2*tar_est2[21])/5
tar_met2

tar_met3 <- (tar_est2[7] + tar_est2[14] +2*tar_est2[21])/4
tar_met3
```
k. Compare este resultados com aqueles obtidos no item a. Qual é melhor? 

```{r}

erro_Re <-c(((tar_met1 - tmed_est2)/tmed_est2)*100,((tar_met2 - tmed_est2)/tmed_est2)*100,((tar_met3 - tmed_est2)/tmed_est2)*100 )

menor_erro <- min(abs(erro_Re))
menor_erro
```
O melhor resultado, mais proximo da calculado em a. é o $T_{med_{3}}$.

10. Calcule a temperatura do ar horária usando o modelo de onda para representação do ciclo diário da temperatura do ar, descrito pelas seguintes equações:

$\left\{\begin{matrix}
h_{T_{min}}\leq h < h_{T_{max}}, & T_{calc} =  \bar{T} - A \, cos\left ( arg \right )\\ 
demais\; horas, & T_{calc} =  \bar{T} + A \, cos\left ( arg \right )
\end{matrix}\right.$

onde: 

$\bar{T} = \left ( \frac{T_{max} + T_{min}}{2} \right )$

e

$A =\left ( \frac{T_{max}-T_{min}}{2} \right )$

O argumento do cosseno ($arg$) é definido por:

$\left\{\begin{matrix}
h <  h_{T_{min}}, & arg = \pi  \left ( \frac{h+10}{10+h_{Tmin}} \right )\\ 
h_{T_{min}}\leq h < h_{T_{max}}, & arg = \pi  \left ( \frac{h-h_{T_{min}}}{14-h_{T_{min}}} \right )\\ 
h > h_{T_{max}},  & arg = \pi\left ( \frac{14-h}{10+h_{Tmin}} \right )
\end{matrix}\right.$

a. Aplique o método acima para estação 1 e 2 substituindo os valores de $T_{max},T_{min}, h_{T_{max}}, h_{T_{min}}$, adequadamente. 

```{r}
options(digits = 4) 
h <- c(seq(0,23, by=1))
T_barra <- c((max(tar_est1) +min(tar_est1))/2,(max(tar_est2)+min(tar_est2))/2)
T_barra

A <- c((max(tar_est1) -min(tar_est1))/2,(max(tar_est2)-min(tar_est2))/2)
A

h_tmin <- c(which(tar_est1 %in% min(tar_est1))-1, which(tar_est2 %in% min(tar_est2))-1)
#h_tmin

h_tmax <- c(which(tar_est1 %in% max(tar_est1))-1, which(tar_est2 %in% max(tar_est2))-1)
#h_tmax
```
```{r}
for (i in 1:24){
  if (h[i] < h_tmin[1]){
      arg1[i] <- c(pi*((h[i]+10)/(10+h_tmin[1])))  
  } else if(h_tmin[1]<= h[i] & h[i]<=h_tmax[1]){ 
      arg1[i]<- c(pi*((h[i]-h_tmin[1])/(14-h_tmin[1])))
  } else if (h[i] > h_tmax[1]){
      arg1[i]<- c(pi*((14- h[i])/(10+h_tmin[1])))
    }
}
arg1
```
```{r}
options(digits = 4) 
ar3 <- arg1[-((h_tmin[1]+1):(h_tmax[1]+1))]
ar3

ar2 <- arg1[(h_tmin[1]+1):(h_tmax[1]+1)]
ar2


```



